Inventaris van het archief van de Open Universiteit te Heerlen, (1977) 1981-1993
Nationaal Archief, Den Haag
- Stukken van algemene aard, A
  - Correspondentie, A.2
    - Ingekomen en uitgegane correspondentie met bedrijven, overheidsorganen en organisaties van het College van Bestuur van de Open Universiteit met betrekking tot te regelen zaken in de oprichtingsfase., 1982-1983; 495
    - Ingekomen en uitgegane correspondentie met verenigingen van het College van Bestuur van de Open Universiteit in het kader van samenwerking met betrekking tot volwasseneneducatie., 1982-1983; 496
    - Ingekomen en uitgegane correspondentie van het Ministerie van Onderwijs en Wetenschappen met het College van Bestuur van de Open Universiteit over diverse bestuurlijke aangelegenheden., 1992-1993; 497-498; 2 omslagen
      - 1992, 497
      - 1993, 498
  - Jaarverslagen, A.3
    - Jaarverslag., 1987-1992; 499-505; 7 omslagen
      - 1987 'Pionieren en opbouwen' van de Open Universiteit, 499
      - 1988 Open Universiteit, 500
      - 1989 Open Universiteit, 501
      - 1990 Open Universiteit 'Tijd voor bespiegeling', 502
      - General Annual Report 1990 Open University 'Time for reflection', 503
      - 1991 Open Universiteit 'In de markt voor vernieuwing', 504
      - 1992 Open Universiteit 'Ou in bedrijf', 505
    - Onderwijsverslag., 1989-1993; 506-509; 4 omslagen
      - 1989 Open Universiteit, 506
      - 1990 Open Universiteit 'Tijd voor bespiegeling', 507
      - 1992 Open Universiteit 'Ou in bedrijf', 508
      - 1993 Open Universiteit 'Open Universiteit in beweging', 509
    - Sociaal jaarverslag., 1990-1993; 510-513; 4 omslagen
      - 1990 Open Universiteit 'Tijd voor bespiegeling' van de afdeling Voorlichting, 510
      - 1991 Open Universiteit 'In de markt voor vernieuwing' van de afdeling Voorlichting, 511
      - 1992 'Open Universiteit in bedrijf' van de afdeling Voorlichting, 512
      - 1993 Open Universiteit 'Open Universiteit in beweging' van de afdeling Communicatie, 513
    - Wetenschapsverslag., 1989-1993; 514-518; 5 omslagen
      - 1989 Open Universiteit van de afdeling Voorlichting, 514
      - 1990 Open Universiteit 'Tijd voor bespiegeling' van de afdeling Voorlichting, 515
      - 1991 Open Universiteit 'In de markt voor vernieuwing' van de afdeling Voorlichting, 516
      - 1992 Open Universiteit 'Ou in bedrijf' van de afdeling Voorlichting, 517
      - 1993 'Open Universiteit in beweging' van de afdeling Communicatie, 518
    - Jaarverslag., 1984-1990; 519-524; 6 omslagen
      - 1984 Regio Noord Nederland van de Open Universiteit, 519
      - 1986 Produktgroep Cultuurwetenschappen van de Open Universiteit, 520
      - 1986 aspect Mediakunde Courseware van de Open Universiteit, 521
      - 1986 Bedrijfs- en bestuurswetenschappen van de Open Universiteit, 522
      - 1990 Bedrijfs- en bestuurswetenschappen van de Open Universiteit, 523
      - 1990 Economische wetenschappen van de Open Universiteit, 524
  - Publicaties, A.4
    - Publicaties algemeen, A.4.1
      - Stuk 'Lesgedrag van wiskundeleraren' geschreven in opdracht van de Technische Hogeschool Twente te Enschede in samenwerking met de Open Universiteit te Heerlen., 1982; 525
      - Nota 'Voor een dubbeltje op de eerste rang -enige beschouwingen vanaf het schellinkje -De voorlichting van de Open Universiteit' met betrekking tot het voorlichtingsbeleid., 1983; 526
      - 'Studeren aan de Open Universiteit', een brochure van de Open Universiteit., 1984; 527
      - Stuk 'Auteursinstructies' van de Open Universiteit., 1985; 528
      - Stuk 'Het mediumgebruik in het onderwijs van de Open universiteit' van het department of educational media of the Dutch Open University., 1985; 529
      - Stuk 'Onderwijsvormen en leerresultaten' van de faculteit der sociale wetenschappen Open Universiteit te Heerlen., 1986; 530
      - Stuk 'Documentatiemap: Studie-advisering Workshop: Time-Management' van de afdeling voorlichting en studie-advisering van de Open Universiteit., 1987; 531
      - Stuk 'Instructiegedrag van wiskundedocenten' van de faculteit der sociale wetenschappen Open Universiteit te Heerlen., 1987; 532
        Tijdschriftartikel verschenen in het Tijdschrift voor Onderwijswetenschappen, april 1987
      - Stuk 'Learning activities and learning outcomes in Dutch mathematics classrooms' van de Open Universiteit te Heerlen., 1987; 533
      - Rapport 'Lijst Achtergrondliteratuur' geordend per leerstofgebied., 1990; 534
      - Stuk 'Het gebruik van de Ou-cursus -Systemen en hun besturing in een reguliere HBO-instelling' geschreven door de Noordelijke Hogeschool Leeuwarden (NHL) naar aanleiding van het gebruik van een cursus van de Open Universiteit te Heerlen., 1990; 535
      - Stuk betreffende het artikel 'Teaching behavior and student learning outcomes in Dutch mathematics classrooms' van de Open Universiteit, gepubliceerd in 'The journal of educational research'., 1990; 536
      - Stuk 'Communicatieplan '93-'94 Open Universiteit 'Baanbrekend Studeren' van de afdeling SDV/ Voorlichting., 1993; 537
      - Stuk betreffende de brochure 'Biotechnologie en duurzame ontwikkeling' naar aanleiding van de rede van Dr. M.C.E. van Dam-Mieras bij aanvaarding van het ambt van gewoon hoogleraar in de natuurwetenschappen., 1993; 538
    - Publicaties, rapporten Onderwijstechnologisch Innovatie Centrum OTIC, A.4.2
      Het onderwijstechnologisch innovatie centrum (OTIC) is binnen de Open Universiteit de plaats waar onderzoek wordt verricht naar onderwijstechnologische vernieuwingen ten behoeve van het open, hoger afstandsonderwijs. Het centrum voert tevens projecten uit voor derden, waarin gebruikt wordt gemaakt van de kennis en ervaring die is opgebouwd in ontwikkeling en onderzoek. De rapporten richten zich met name op collega-onderzoekers.
      - Rapport 'Student's views on prior knowledge'., 1988; 539
      - Rapport 'Variables influencing the indexation of the 'Prior Knowledge State' concept and a conceptual model for research'., 1988; 540
      - Rapport 'The 'Prior Knowledge State' of students and its facilitating effect on learning: theories and research'., 1988; 541
      - Rapport 'Het effect van de 'prior knowledge state' op het leren: theorieën en onderzoek'., 1988; 542
      - Onderzoeksrapport 'Boekje open over open onderwijs: achtergronden, begripsomschrijving en een analysemodel'., 1989; 543
      - Onderzoeksrapport 'Practicumleerdoelen aan de Open Universiteit -een beschrijvend onderzoek-'., 1989; 544
      - Onderzoeksrapport 'The Didactics of Open Education -background, analysis and approaches'., 1989; 545
      - Rapport 'Boekje open over open onderwijs: achtergronden, begripsomschrijving en een analysemodel'., 1989; 546
      - Rapport 'Indicering van het concept 'Prior Knowledge State' beïnvloedende variabelen en een conceptueel model voor onderzoek'., 1989; 547
      - Rapport 'Inscript: een scripttaal voor het systematisch ontwerp van interaktieve leersystemen'., 1989; 548
      - Rapport 'Modularisation and student learning in modular instruction in relation with prior knowledge'., 1989; 549
      - Rapport 'Uitgangspunten voor het gebruik van ervaringsleren als bron van voorkennis'., 1989; 550
      - Rapport 'Voorkennis: de visie van studenten'., 1989; 551
      - Rapport 'Een didactisch kader voor open hoger onderwijs: modellen en begripsomschrijvingen'., 1989; 552
      - Onderzoeksrapport 'Objektcentrisme'., 1989; 553
      - Onderzoeksrapport 'Opbouw van een basisbestand Milieurecht: technische aspecten en procedures'., 1989; 554
      - Onderzoeksrapport 'De invloed van leertaken op leerresultaten: theoretische uitgangspunten voor knowledge acquisition support systems (KASS)'., 1990; 555
      - Onderzoeksrapport 'Het ontwikkelen van knowledge acquisition support systems (KASS)'., 1990; 556
      - Onderzoeksrapport 'Leertaken onder de loep: een conceptueel model voor onderzoek naar leertaken in relatie tot knowledge acquisition support systems (KASS)'., 1990; 557
      - Onderzoeksrapport 'Leren met informatiesystemen'., 1990; 558
      - Onderzoeksrapport 'Practicumleerdoelen aan instellingen voor hoger onderwijs (wo en hbo) in Nederland. Een beschrijvend onderzoek'., 1990; 559
      - Rapport 'An object-oriented hypertext system for learning'., 1990; 560
      - Rapport 'Methodologische aspecten van onderwijstechnologisch onderzoek'., 1990; 561
      - Rapport 'Schema theories as a base for the structural representation of the knowledge state'., 1990; 562
      - Rapport 'Studies on the multifunctional nature of courses in economics and the role of domain specific expertise'., 1990; 563
      - Rapport 'Analysis of the quality and impact of expertise in economics'., 1991; 564
      - Rapport 'De ontwikkeling van een hypertextsysteem en een hypertextbestand voor de studie milieurecht'., 1991; 565
      - Rapport 'Mapping 'Prior Knowledge' or 'Expertise': a tentative outline -A conceptual map of prior knowledge and a model for research into the domain-specific prior knowledge state (PKS)'., 1991; 566
      - Rapport 'Opsporen en beoordelen van ingebouwde begeleidingscomponenten -handleiding'., 1991; 567
      - Rapport 'Taakafstemming en leerresultaten in open hoger onderwijs'., 1991; 568
      - Rapport 'The construction of knowledge state tests, knowledge profiles and the measurement of the value added'., 1991; 569
      - Rapport 'The role of subject-oriented expertise -A study of the impact of personal and contextual variables on succes in an economics course as indicators of expertise'., 1991; 570
      - Onderzoeksrapport 'De effectiviteit van een computersysteem (KASS/COO 1.0) voor de afstemming van leertaken op studentkenmerken'., 1991; 571
      - Rapport 'Open onderwijs in de praktijk -onderwijs met studiecontracten'., 1991; 572
      - Onderzoeksrapport 'Methods for investigating the structure of individual's knowledge base'., 1992; 573
      - Rapport '3 Inventarisatie kenmerken bijscholers en diploma-studenten rond het domein Milieurecht'., 1992; 574
      - Rapport 'Comparing knowledge profiles of students studying at a distance university and a regular university -Is studying at a different university reflected in differences in the prior knowledge state?'., 1992; 575
      - Rapport 'De bedrijfskundige oriëntatiecursus Philips Components -analyse en evaluatie van Self-Managed Learning principes'., 1992; 576
      - Rapport 'De behoefte aan onderwijs-op-maat bij nederlanders van 18 jaar of ouder'., 1992; 577
      - Rapport 'De behoefte aan onderwijs-op-maat bij studenten van de Open Universiteit'., 1992; 578
      - Rapport 'De behoefte aan onderwijs-op-maat bij studenten van de reguliere universiteiten in Nederland'., 1992; 579
      - Rapport 'De ontwikkeling en het gebruik van technische handleidingen bij Volvo (NedCar) voor instructie, diagnose, reparatie en onderhoud'., 1992; 580
      - Rapport 'De ontwikkeling van zelfstudiematerialen -een inventariserend onderzoek naar scholingsbehoeften binnen Bedrijfsopleidingen, Instellingen voor HBO en Volwasseneneducatie'., 1992; 581
      - Rapport 'Epistemological-methodological issues related to applied organizational research'., 1992; 582
      - Rapport 'Evaluatie van een aantal software-pakketten (CAT) voor toetsservicesystemen in het kader van voorkennismetingen'., 1992; 583
      - Rapport 'Functions and effects of support in open learning systems -Outlining current empirical findings'., 1992; 584
      - Rapport 'Knowledge profiles of Economics and Law students: an In-depth analysis of the prior knowledge state'., 1992; 585
      - Rapport 'Knowledge profiles of students with low and high prior knowledge states'., 1992; 586
      - Rapport 'Learning objectives for practicals in institutes of higher education in the Netherlands: A descriptive study'., 1992; 587
      - Rapport 'Open leren in bedrijven -verslag van een vooronderzoek'., 1992; 588
      - Rapport 'Perspectives on Organization and Management of Higher Education'., 1992; 589
      - Rapport 'Practical objectives at the Open University of the Netherlands'., 1992; 590
      - Rapport 'Quality and impact of Expertise in Economics: A Replication Study with Ou Students'., 1992; 591
      - Rapport 'The actual use of embedded support devices in self-study materials by students in a distance education setting -research results'., 1992; 592
      - Rapport 'The actual use of embedded support devices in self-study materials by students in a distance education setting -theoretical base and research approaches'., 1992; 593
      - Rapport 'The human factor in Open Learning -Een literatuuronderzoek naar persoonlijke begeleiding in open onderwijs en naar de deskundigheidsbevordering van begeleiders'., 1992; 594
      - Rapport 'The main assumptions of organizational perspectives in relation to applied organizational research'., 1992; 595
      - Rapport 'Validation of knowledge profile dimensions: Looking for empirical evidence'., 1992; 596
      - Rapport van het project 'Evaluatie binnen bedrijfsopleidingen - resultaten interviews'., 1992; 597
      - Rapport van het project 'Naar een onderwijssyteem voor kunstgeschiedenis - analyse en representatie van de OU-cursus 'Art in Italy 1480-1512'., 1992; 598
      - Rapport 'Verslag van een onderzoek naar het TeleCOO-project van de Hogeschool Utrecht, sector Economie'., 1992; 599
      - Rapport '2 Een beschrijving van de inhoud van een Ou-cursus voor flexibel afstandsonderwijs'., 1992; 600
      - Rapport 'Communicatieve vaardigheidsdoelen in het hoger onderwijs - een beschrijvend onderzoek'., 1993; 601
      - Rapport 'Modularization and flexibilization'., 1993; 602
      - Rapport 'Project-based module development'., 1993; 603
      - Rapport 'De OU na(ar) het jaar 2000: Cognitieve vaardigheden'., 1993; 604
      - Onderzoeksrapport 'Practicals and the acquisition of academic skills'., z.d.; 605
    - Publicaties, rapporten Onderzoek en Evaluatie, A.4.3
      De afdeling Onderzoek en evaluatie heet allereerst 'stafbureau onderzoek en evaluatie', later de afdeling 'Onderzoek en evaluatie'
      - Memorandum 'Voorlopige contouren voor een onderzoeksprogramma -een discussiestuk-' van het stafbureau onderzoek en evaluatie., 1982; 606
      - Memorandum 'Studentenadministratie en studentenstatistiek in de Open Universiteit' van het stafbureau onderzoek en evaluatie., 1983 april; 607
      - Stuk 'De eerste generatie belangstellenden voor de Open Universiteit' van het stafbureau onderzoek en evaluatie., 1983 juli; 608
      - Memorandum 'Het meten en onderzoeken van numeriek rendement en voortijdige studiebeëindiging bij de Open Universiteit' van het stafbureau onderzoek en evaluatie, met aanvullingen 'De opzet van de OU-statistieken' en 'Vrouwen in de Open Universiteit'., 1984 april; 609
      - 'Het educatieve cluster in het kabelexperiment Zuid-Limburg', rapport opgesteld door de afdeling mediakunde (cursusontwikkeling) en het stafbureau onderzoek en evaluatie., 1984 juli; 610
      - 'Organisatiemodellen voor cursusontwikkeling in hoger afstandsonderwijs', rapport opgesteld door het stafbureau onderzoek en evaluatie., 1984 november; 611
      - Rapport 'Organisatiemodellen voor de produktie van schriftelijk cursusmateriaal in hoger afstandsonderwijs' van het stafbureau onderzoek en evaluatie., 1984 december; 612
      - 'De formatieve evaluatie van de Ou-cursussen 1983/ 84 -Terugblik en vooruitblik', rapport opgesteld door het stafbureau onderzoek en evaluatie., 1985; 613
      - Rapport 'Ingeschreven studenten naar cursus tot eind oktober 1984' studentenstatistiek 4 van het stafbureau onderzoek en evaluatie., 1985 januari; 614
      - Rapport 'Ingeschreven studenten naar regio en studiecentrum: tot eind oktober 1984' studentenstatistiek 2 van het stafbureau onderzoek en evaluatie., 1985 januari; 615
      - Rapport 'Ingeschreven studenten: kenmerken, achtergronden en motieven tot eind oktober 1984' studentenstatistiek 3 van het stafbureau onderzoek en evaluatie., 1985 januari; 616
      - Rapport 'Op de drempel van de Open Universiteit' van het stafbureau onderzoek en evaluatie., 1985 januari; 617
      - Rapport 'In België ingeschreven studenten: kenmerken, achtergronden en motieven tot eind januari 1985' studentenstatistiek 5 van het stafbureau onderzoek en evaluatie., 1985 februari; 618
      - Rapport 'Leerstijlinstrumenten ten behoeve van de Open Universiteit' van de vakgroep Onderwijspsychologie van de Katholieke Hogeschool Tilburg in het kader van het project 'Diagnose leerstijlen Ou'., 1985 mei; 619
        Op verzoek van de O.U. via de Stichting voor Onderzoek van het Onderwijs (SVO) als opdracht gegeven aan de vakgroep Onderwijspsychologie van de Katholieke Hogeschool Tilburg
      - Rapport 'Studenten: algemene kenmerken, inschrijving naar cursus en naar studiecentrum tot mei 1985' studentenstatistiek 6 van het stafbureau onderzoek en evaluatie., 1985 juli; 620
      - Rapport 'Studenten: Algemene kenmerken, inschrijving naar cursus en naar studiecentrum tot mei 1985 -Studentenstatistiek-rapport 6' van het stafbureau onderzoek en evaluatie., 1985 juli; 621
      - 'Eerste evaluatie van de cursus Inleiding staatsrecht', rapport opgesteld door het stafbureau onderzoek en evaluatie., 1985 augustus; 622
      - 'Eerste evaluatie van de cursus Economie en geld', rapport van het stafbureau onderzoek en evaluatie., 1986; 623
      - Rapport 'Studievoortgang en tentamendeelname van de eerste generatie studenten' naar aanleiding van het stafbureau onderzoek en evaluatie., 1986 maart; 624
      - 'Eerste evaluatie van de cursus systemen en hun besturing', rapport opgesteld door het stafbureau onderzoek en evaluatie., 1986 juni; 625
      - 'Eerste evaluatie van de oriëntatiecursus maatschappijwetenschappen', rapport opgesteld door het stafbureau onderzoek en evaluatie., 1986 juli; 626
      - Rapport 'Belangstellenden voor de Ou van de zomer 1984 tot eind 1985' van het stafbureau onderzoek en evaluatie., 1986 juli; 627
      - 'Evaluatie van de cursus Economie en geld', rapport opgesteld door het stafbureau onderzoek en evaluatie., 1986 september; 628
      - 'Evaluatie van de cursus Statistiek 1', rapport opgesteld door het stafbureau onderzoek en evaluatie., 1986 september; 629
      - 'De studielast van Ou-cursussen', rapport opgesteld door het stafbureau onderzoek en evaluatie., 1986 oktober; 630
      - 'Eerste evaluatie van de oriëntatiecursus natuurwetenschappen ', rapport opgesteld door het stafbureau onderzoek en evaluatie., 1986 oktober; 631
      - 'Eerste evaluatie van de oriëntatiecursus natuurwetenschappen', rapport opgesteld door het stafbureau onderzoek en evaluatie., 1986 oktober; 632
      - Rapport 'Studenten: algemene kenmerken, inschrijving naar cursus en tentamendeelname tot mei 1986' studentenstatistiek 8 van het stafbureau onderzoek en evaluatie., 1986 oktober; 633
      - Rapport 'Studenten: Algemene kenmerken, inschrijving naar cursus en tentamendeelname tot mei 1986 -Studentenstatistiek-rapport 8' van het stafbureau onderzoek en evaluatie., 1986 oktober; 634
      - Rapport 'Studiestaking en -vertraging bij de Nederlandse Open Universiteit' van het stafbureau onderzoek en evaluatie., 1986 oktober; 635
      - Rapport 'Studenten: algemene kenmerken, inschrijving naar cursus en naar studiecentrum tot november 1986' studentenstatistiek 9 van het stafbureau onderzoek en evaluatie., 1986 december; 636
      - 'Evaluatie van de cursus Marketing 1', rapport opgesteld door het stafbureau onderzoek en evaluatie., 1987 januari; 637
      - 'Evaluatie van de oriëntatiecursus technische wetenschappen', rapport opgesteld door het stafbureau onderzoek en evaluatie van de Open Universiteit., 1987 januari; 638
      - 'Evaluatie van de 'basiscursus sociale wetenschappen' ', rapport opgesteld door het stafbureau onderzoek en evaluatie., 1987 mei; 639
      - 'Evaluatie van de Introductiecursus informatica', rapport opgesteld door het stafbureau onderzoek en evaluatie., 1987 mei; 640
      - 'Evaluatie van de cursus Scheikunde 1', rapport opgesteld door het stafbureau onderzoek en evaluatie., 1987 juni; 641
      - 'Eerste evaluatie van de oriëntatiecursus maatschappijwetenschappen', rapport opgesteld door het stafbureau onderzoek en evaluatie., 1987 juli; 642
      - 'Evaluatie van de cursus balans, resultatenrekening en administratieve processen', rapport opgesteld door het stafbureau onderzoek en evaluatie., 1987 januari; 643
      - Rapport 'Deelname aan tentamens bij de OU: Een onderzoek onder langzame studenten en uitvallers' van het stafbureau onderzoek en evaluatie., 1987 juli; 644
      - 'Evaluatie van de cursus inleiding bestuursrecht', rapport opgesteld door het stafbureau onderzoek en evaluatie., 1987 augustus; 645
      - 'Evaluatie van de cursus Het westers gezin in historisch en vergelijkend perspectief', rapport opgesteld door de afdeling onderzoek en evaluatie., 1987 oktober; 646
      - Rapport 'Studenten van de Open Universiteit en de arbeidsmarkt -Studieuitval gedurende de eerste jaren van de Open Universiteit' van het stafbureau onderzoek en evaluatie., 1988 april; 647
      - Rapport 'Verslag van een enquête onder studenten en studie-begeleiders van de cursus Politicologie' van het stafbureau onderzoek en evaluatie., 1988 april; 648
      - Rapport 'Verslag van twee enquêtes onder studenten over de cursus Methoden en technieken van sociaalwetenschappelijk onderzoek I' van de afdeling onderzoek en evaluatie., 1988 mei; 649
      - Rapport 'Studenten: algemene kenmerken, inschrijving naar cursus en naar studiecentrum tot mei 1988' studentenstatistiek van het stafbureau onderzoek en evaluatie van de Open Universiteit., 1988 juni; 650
      - 'De studieplannen van Ou-studenten in februari 1988', rapport opgesteld door de afdeling onderzoek en evaluatie van de Open Universiteit., 1988 augustus; 651
      - Rapport 'The Open University of the Netherlands after four years: Facts and developments' van het Centre for Educational Technology en het Departement for Research and Evaluation., 1988 augustus; 652
      - 'Verslag van twee enquêtes over de cursus Staatsrecht centrale overheid', rapport opgesteld door het stafbureau onderzoek en evaluatie., 1988 oktober; 653
      - Rapport 'Verslag van een enquête onder studenten van de cursus Gedragingen openbaar bestuur' van het stafbureau onderzoek en evaluatie., 1988 november; 654
      - 'Evaluatie van de cursus Inleiding filosofie', rapport opgesteld door het stafbureau onderzoek en evaluatie., 1989; 655
      - 'Verslag van twee enquêtes over de cursus Organisatiekunde 1A', rapport opgesteld door de afdeling onderzoek en evaluatie., 1989 januari; 656
      - Rapport 'Evaluatie van de oriëntatiecursus cultuurwetenschappen' van het stafbureau onderzoek en evaluatie., 1989 maart; 657
      - Rapport 'Verslag van een enquête onder studenten van de cursus sociale psychologie' van de afdeling onderzoek en evaluatie., 1989 april; 658
      - Rapport 'Verslag van een enquête onder studenten van de cursus Natuurkunde' van de afdeling onderzoek en evaluatie., 1989 november; 659
      - Rapport 'Verslag van een enquête onder studenten van de cursussen -Inleiding in de psychologie 1a en 1b' van de afdeling onderzoek en evaluatie., 1989 december; 660
      - 'Evaluatie studiebegeleiding TW -een onderzoek met betrekking tot het KHO-programma Informatica-onderbouw', rapport van de faculteit Technische Wetenschappen., 1990 maart; 661
      - Rapport 'Studenten: algemene kenmerken, inschrijving naar studiecentrum, leerstofgebied en cursus tot 1 januari 1990' studentenstatistiekrapport van de afdeling onderzoek en evaluatie., 1990 maart; 662
      - Rapport 'Verslag van een enquête onder studenten van de cursus Inleiding Strafrecht' van de afdeling onderzoek en evaluatie., 1990 april; 663